臺灣桃園地方法院民事裁定
111年度小上字第15號
上  訴  人  李冠文  


被上訴人    林于凱  
上列當事人間解除契約事件，上訴人對於民國110年11月11日本
院桃園簡易庭110 年度桃小字第1236號小額民事判決提起上訴，
本院裁定如下：
    主  文
上訴駁回。
第二審訴訟費用新臺幣壹仟伍佰元由上訴人負擔。
    理  由
一、按「對於小額程序第一審裁判之上訴或抗告，非以其違背法
    令為理由，不得為之；上訴狀內應記載上訴理由，表明下列
    各款事項︰㈠原判決所違背之法令及其具體內容。㈡依訴訟資
    料可認為原判決有違背法令之具體事實」，民事訴訟法第43
    6條之24第2項、第436條之25定有明文。又按對於小額程序
    之第一審裁判提起上訴時，如係以第一審判決有不適用法規
    或適用法規不當為上訴理由時，其上訴狀或理由書應有具體
    之指摘，並揭示該法規之條項或其內容。若係成文法以外之
    法則，應揭示該法則之旨趣；其為經驗法則、證據法則者，
    亦應具體指摘揭示該經驗法則或證據法則；倘為司法院解釋
    或本院之判決，則應揭示該判解之字號或其內容，上訴狀或
    理由書如未依此項方法表明者，即難認為已對小額程序之第
    一審判決之違背法令有具體之指摘，其上訴自難認為合法（
    最高法院71年台上字第314號、70年度台上字第720號裁判參
    照）。按所謂判決違背法令，係指原判決有不適用法規或適
    用不當之情形，若僅係取捨證據、認定事實等屬於原審法院
    職權行使之事項，除有認定違法之情形外，應不生違背法令
    之問題，最高法院28年上字第1515號裁判意旨可參。再按為
    貫徹小額程序之簡速性，避免因上訴或抗告費時，不符訴訟
    利益，小額事件之裁判原則上宜於第一審確定，惟第一審裁
    判如有違背法令情事者，為保障當事人權益，自應許其上訴
    或抗告於第二審，故明定對於小額程序之第一審裁判，非以
    其違背法令為理由，不得上訴或抗告，從而如仍為上訴，即
    屬上訴不合程式，第二審法院應依同法第436條之32第2項準
    用第444條第1項以裁定駁回之。又上訴狀內未表明上訴理由
    者，上訴人應於提起上訴後20日內，提出理由書於原第一審
    法院，未提出者，毋庸命其補正，逕以裁定駁回之，民事訴
    訟法第436條之32第2項準用第471條第1項定有明文。
二、上訴人上訴意旨略以：
  ㈠兩造前於民國110年2月14日共至設於台中市○○區○○○路00○00
    號「7-11便利商店工一門市」現場見面時，上訴人確有拿著
    被上訴人訂購之筆記型電腦商品本體，向被上訴人進行詳細
    之開機測試並加以解釋後，以面交之方式將電腦交付被上訴
    人，被上訴人並在仔細確認後始支付商品全額價金予上訴人
    。故依照民法第356條規定，即使是面交，買家檢查商品後
    ，短時間內若發現商品有瑕疵時，仍可儘速通知賣家，而上
    訴人復已向被上訴人清楚說明產品售後服務方式，故被上訴
    人依該售後服務方式，只能透過民法第359條之規定，請求
    減少價金，但不得請求解除契約。
　㈡再依照民法第259條之規定，買方即被上訴人若提出契約解除
    時，須將商品復原，如售出商品已安裝私人檔案導致商品損
    壞之事實時，上訴人即可提出損害賠償或修復後解除契約。
    是被上訴人可能已於上訴人交付之筆記型電腦中安裝私人軟
    體導致產品衝突異常，故無法判定是否為產品本身之問題，
    還是被上訴人使用不當操作所導致產品異常，自無法全額退
    款。
　㈢再上訴人所交付給被上訴人之系爭筆記型電腦，被上訴人迄
    今尚未歸還上訴人，而退貨流程係需先將電腦寄回經檢測無
    誤後方可退款，上訴人前並已提供退貨方式之說明，實無被
    上訴人所稱置之不理之情形發生，故為此提起本件上訴。
三、經查，上訴人對於原審判決提起上訴，核其上訴理由乃屬事
    實之陳述，並對於原審取捨證據及認定事實之職權行使，指
    摘其不當，然未表明原判決所違背之法令及其具體內容，或
    具體指摘原審判決有何不適用法規或適用不當之情形，亦未
    指明所違背之法規、法則、司法解釋或最高法院判例，且就
    整體訴訟資料亦無從認定原判決有何違背法令之具體事實，
    難認上訴人已於上訴狀內依法表明原審判決如何具體違背法
    令，揆諸首揭規定及說明，難認已合法表明上訴理由；況上
    訴人係於110年11月22日提起本件上訴，並於110年12月13日
    提出民事上訴理由狀，此有上訴狀及上訴理由狀上之本院收
    狀日期戳印在卷可稽，而該民事上訴理由狀之內容與上訴狀
    之內容大致相同，是其於提起上訴後20日內並未另行具狀補
    充合法之上訴理由，揆諸首揭法條及說明，本院亦毋庸命其
    補正；是上訴人提起本件上訴，仍未具上訴之合法程式，其
    上訴為不合法，亦應裁定駁回其上訴。
四、末按於小額訴訟之上訴程序，法院為訴訟費用之裁判時，應
    確定其費用額，民事訴訟法第436條之19第1項、第436條之3
    2第1項定有明文。本件第二審訴訟費用為新臺幣1,500元，
    應由上訴人負擔，爰併為裁定如主文第2項所示。
五、據上論結，本件上訴不合法，依民事訴訟法第436條之32第1
    項、第2項、第444條第1項前段、第436條之19第1項、第95
    條、第78條，裁定如主文。

中　　華　　民　　國　　111 　年　　1 　　月　　20　　日
                  民事第三庭  審判長　法  官　周玉羣
                                      法  官　吳為平
                                      法  官　林靜梅
以上正本係照原本作成。
本裁定不得抗告。
中　　華　　民　　國　　111 　年　　1 　　月　　20　　日
                                      書記官　劉寶霞